臺灣屏東地方法院民事裁定　　　　　 100年度消債清字第26號
聲　請　人
即 債 務人　張耀明
代　理　人　蔡長佑律師
上列當事人因消費者債務清理條例聲請更生事件，前經裁定開始
更生程序，惟更生方案應不認可，本院裁定如下：
    主  文
債務人張耀明自中華民國一百年十月十九日上午十時起開始清算
程序。
命司法事務官進行本件清算程序。
    理  由
一、按更生方案未依消費者債務清理條例第59條、第60條規定可
    決時，除有該條例第64條規定之情形外，法院應以裁定開始
    清算程序，消費者債務清理條例（下稱消債條例）第61條定
    有明文。又法院開始清算程序之裁定，應載明其年、月、日
    、時，並即時發生效力；法院裁定開始更生或清算程序後，
    得命司法事務官進行更生或清算程序，復為消債條例第16條
    第1項、第83條第1 項所明定。
二、經查：
(一)、本件聲請人即債務人張耀明前具狀聲請更生，經本院以99年
    度消債更字第86號裁定開始更生程序並命司法事務官進行本
    件更生程序。於更生程序進行中，聲請人於民國99年12月24
    日陳報狀所提出之每月一期，分8 年96期，每期清償新臺幣
    （下同）3,000 元之更生方案（見司執消債更卷第46頁），
    因未得債權人會議可決，復於100 年6 月13日陳報狀提出每
    月還款4,000 元，共8 年計還款384,000 元，清償成數為46
    .23 ％之更生方案（見司執消債更卷第181-183 頁），亦未
    能依消債條例第60條獲債權人會議可決，此有本院99年度司
    執消債更字第89號卷證在卷可稽。
(二)、聲請人自承其原自100 年5 月26日起受僱於佑冠光電科技股
    份有限公司，月薪18,000元，然於100 年6 月30日即從該公
    司退保，目前待業中一節，此有聲請人100 年6 月13日、10
    0 年8 月月31日民事陳報狀附卷可參（見司執消債更卷第第
    165 頁、203 頁），並經本院職權調取勞保局電子閘門網路
    資料查詢表附卷可佐（見司執消債更卷第220 頁），堪認聲
    請人目前確無資新所得，其復未提出相關資料足證另有從事
    他工作，自難認其有固定收入。
(三)、聲請人目前既無固定收入來源，業如前述，聲請人之薪資收
    入難稱穩定，已有違消債條例第64條第1 項逕以認可之要件
    ；至聲請人雖主張：其目前每月有低收入戶生活津貼6,600
    元、托育津貼1,500 元及房屋津貼3,600 元，每月總計有政
    府津貼11,700元，仍足供更生方案還款云云（見司執消債更
    卷第106 、107 頁100 年2 月17日提出之更生方案及100 年
    3 月16日到庭訊問筆錄），然按聲請人100 年6 月13日提出
    之更生方案所列之生活必要費用，其每月膳食、交通、醫療
    、勞健保費用等每月支出約為9,829 元，加計母親之扶養費
    2,278 元及4 名未成年子女之扶養費13,668元，合計共25 ,
    775 元，已逾上開津貼收入甚多，而不敷維持自己必要生活
    支出及扶養費，則其每月能否如期提出4,000 元以履行更生
    方案即非無疑，是以其目前之收入顯有無法履行更生方案之
    可能，已有消債條例第63條第1 項第8 款、第64條第2 項第
    2 款所列之法院應不認可更生方案之事由，故本院認上開更
    生方案顯非妥適可行，無從依消債條例第64條第1 項之規定
    逕予認可，依首揭規定，自應裁定開始本件清算程序。
三、綜上所述，聲請人所提更生方案，未能依消債條例第59條、
    第60條獲得債權人會議之可決，且不符合消債條例第64條第
    1 項得由法院逕予裁定認可之要件，爰裁定如主文。
中    華    民    國  100     年    10    月    19    日
                  民事庭      法  官  陳怡先
上為正本係照原本作成
本件不得抗告
本件於民國100年10月19日公告。
中    華    民    國  100     年    10    月    19    日
                              書記官  鄭靜芳